臺灣桃園地方法院小額民事判決   
111年度桃小字第1540號
原      告  迅雷人力資源有限公司

法定代理人  張雅惠
訴訟代理人  宋志杰
被      告  劉心平
訴訟代理人  沈絃申
上列當事人間損害賠償(交通)事件，本院於民國111年9月28日言
詞辯論終結，判決如下：
    主  文
被告應給付原告新臺幣參萬肆仟捌佰參拾玖元，及自民國一一一
年六月十七日起至清償日止，按年息百分之五計算之利息。
原告其餘之訴駁回。
訴訟費用新臺幣壹仟元由被告負擔新臺幣肆佰元，餘由原告負擔
。
本判決第一項得假執行。
原告其餘假執行之聲請駁回。
    事實及理由
一、原告主張：被告於民國111年4月11日上午駕駛車號000-0000
    自用小客車（下稱肇事車輛），在桃園市○○區○○○街00號對
    面停車場內，因疏未保持安全距離，不慎撞擊伊向訴外人日
    盛全台通小客車租賃股份有限公司（下稱日盛公司）承租並
    停放該停車場之車號000-0000租賃小客車(下稱系爭車輛)，
    致系爭車輛受損，日盛公司將系爭車輛之損害賠償請求權讓
    與伊，伊因上開事故受有系爭車輛修復費新臺幣(下同)38,5
    63元、租金損失19,120元及租用代步車費28,000元等損害，
    爰依侵權行為及債權讓與之法律關係提起本訴。訴之聲明：
    被告應給付原告85,653元，及自起訴狀繕本送達翌日起至清
    償日止，按年息5%計算之利息；願供擔保請准宣告假執行。
二、被告則以：系爭車輛修復費應計算折舊，租金損失則與本件
    事故無關，且原告並無支出租用代步車之費用，亦無租用代
    步車之必要，縱有必要，僅需租用3天等語，資為抗辯。答
    辯聲明：原告之訴駁回。
三、按因故意或過失，不法侵害他人之權利者，負損害賠償責任
    ；汽車、機車或其他非依軌道行駛之動力車輛，在使用中加
    損害於他人者，駕駛人應賠償因此所生之損害。但於防止損
    害之發生，已盡相當之注意者，不在此限，民法第184條第1
    項前段、第191條之2定有明文。查原告主張被告於上開時、
    地駕駛肇事車輛疏未保持安全距離，不慎撞擊系爭車輛，致
    系爭車輛受損，其已受讓日盛公司之損害賠償請求權等情，
    有車輛損害賠償請求權讓與同意書、道路交通事故當事人登
    記聯單、系爭車輛行車執照、租賃契約書、現場照片及車損
    照片為證，且為被告所不爭執，堪信屬實，原告主張被告應
    負侵權行為損害賠償責任，核屬有據。茲將原告得請求之金
    額審酌如下：
　㈠系爭車輛修復費：
　　按不法毀損他人之物者，被害人得請求賠償其物因毀損所減
    少之價額，民法第196條定有明文。又依上開規定請求賠償
    物被毀損所減少之價額，得以修復費用為估定之標準，但以
    必要者為限（例如：修理材料以新品換舊品，應予折舊），
    最高法院77年度第9次民事庭會議決議可資參照。經查，原
    告主張系爭車輛修復費為38,653元（零件12,147元及烤漆、
    工資共24,580元），固提出維修單為證(見本院卷第16頁)，
    惟依行政院所頒固定資產耐用年數表及固定資產折舊率之規
    定，運輸業用客車、貨車之耐用年數為4年，依定率遞減法
    每年折舊1000分之438，另依營利事業所得稅查核準則第95
    條第6項規定，固定資產提列折舊採用定率遞減法者，以1年
    為計算單位，其使用期間未滿1年者，按實際使用之月數相
    當於全年之比例計算之，不滿1月者，以1月計。而系爭車輛
    為租賃小客車，屬運輸業用客車，且於110年9月出廠，有行
    車執照可參，系爭車輛至本件事故發生時已使用8月，則揆
    諸上開折舊規定，前開零件費折舊後之金額應為8,600元（
    計算式如附表），加計烤漆、工資24,580萬元及營業稅1,65
    9元【（8,600＋24,580）×5%】，系爭車輛回復原狀之必要修
    復費應為34,839元。
　㈡系爭車輛租金損失：
　　原告雖主張系爭車輛因本件事故損壞而無法使用，惟其仍須
    給付日盛公司租金，故請求自系爭車輛送修日即111年4月15
    日起至出場日即111年4月22日止共計8日之租金損失19,120
    元。然查，原告係向日盛公司承租系爭車輛，其本即負有支
    付租金予日盛公司之義務，是原告主張之租金損失顯非因本
    件事故而增加之支出，已難謂原告受有此損失。另依系爭車
    輛租賃契約書第3條約定「租賃車輛出險時，由出租人免費
    提供代步車予承租人暫用」，可知系爭車輛發生事故而需維
    修時，日盛公司應提供免費代步車供原告使用，且依原告提
    出之日盛公司代步車點交單記載「承租客戶：迅雷、承租車
    號：000-0000、交修事項說明：出險（事故)、代步車車號
    ：000-0000、交車時間：2022年4月15日11時50分」等內容
    ，足認日盛公司確於本件事故發生後之當天中午，即依上開
    約定提供免費代步車予原告暫用。準此，原告支付日盛公司
    租金之義務既非本件事故所致，且原告亦因日盛公司提供免
    費代步車而非無車可用，是原告主張其支出系爭租金卻無法
    使用系爭車輛，受有系爭車輛租金損失19,120元云云，並非
    可採。
　㈢代步車費：
    原告另主張其於系爭車輛送修之8日期間，向其法定代理人
    之友人租車使用，受有每日租金3,500元共28,000元損失，
    並舉日盛公司代步車點交單為證。惟該點交單從形式上觀之
    ，係由日盛公司所出具，代步車亦由日盛公司交付，與原告
    主張其係向他人租用車輛云云，明顯不符。且日盛公司依租
    賃契約有免費提供代步車供原告使用之義務乙情，已如前述
    ，原告實無自行出資租用代步車必要，況原告亦自承無法提
    出支付代步車租金之收據，是綜合上開調查證據之結果，原
    告主張受有代步車費28,000元之損害云云，殊無足取。
四、末按給付無確定期限者，債務人於債權人得請求給付時，經
    其催告而未為給付，自受催告時起，負遲延責任。其經債權
    人起訴而送達訴狀，或依督促程序送達支付命令，或為其他
    相類之行為者，與催告有同一之效力；又遲延之債務，以支
    付金錢為標的者，債權人得請求依法定利率計算之遲延利息
    ；而應付利息之債務，其利率未經約定，亦無法律可據者，
    週年利率為5%，民法第229條第2項、第233條第1項前段及第
    203條分別定有明文。本件原告對被告之損害賠償債權，係
    以支付金錢為標的，無確定期限，又未約定利息，則被告應
    自受催告時起，負遲延責任。是原告就上述得請求之金額，
    併請求自起訴狀繕本送達被告之翌日即111年6月17日起至清
    償日止，按年息5%計算之利息，應屬有據。
五、綜上所述，原告依侵權行為及債權讓與之法律關係，請求被
    告給付系爭車輛修復費34,839元，及自111年6月17日起至清
    償日止，按年息5%計算之利息，為有理由，應予准許；逾此
    範圍之請求，為無理由，應予駁回。又本件原告勝訴部分係
    依小額訴訟程序所為被告敗訴之判決，爰依民事訴訟法第43
    6條之20規定，依職權宣告假執行，至原告敗訴部分之假執
    行聲請則應予駁回。
六、訴訟費用負擔之依據：民事訴訟法第79條。並依同法第436
    條之19第1項之規定，確定訴訟費用之負擔如主文第3項所示
    。
中　　華　　民　　國　　111 　年　　10　　月　　17　　日
                      桃園簡易庭  法  官  魏于傑
以上為正本係照原本作成。
如不服本判決，應於送達後20日內，向本院提出上訴狀並表明上
訴理由，如於本判決宣示後送達前提起上訴者，應於判決送達後
20日內補提上訴理由書（須附繕本）。
如委任律師提起上訴者，應一併繳納上訴審裁判費。   
中　　華　　民　　國　  111   年　  10　　月　　18  　日
                              書記官  黃文琪
附錄：
一、民事訴訟法第436條之24第2項
    對於前項第一審裁判之上訴或抗告，非以其違背法令為理  
    由，不得為之。
二、民事訴訟法第436條之25
    上訴狀內應記載上訴理由，表明下列各款事項︰
      原判決所違背之法令及其具體內容。
      依訴訟資料可認為原判決有違背法令之具體事實。
三、民事訴訟法第471條第1項（依同法第436條之32第2項規定於
    小額事件之上訴程序準用之）
    上訴狀內未表明上訴理由者，上訴人應於提起上訴後二十日
    內，提出理由書於原第二審法院；未提出者，毋庸命其補  
    正，由原第二審法院以裁定駁回之。

附表
-----
折舊時間           金額
第1年折舊值        12,147×0.438×(8/12)=3,547
第1年折舊後價值    12,147-3,547=8,600